Inventaris van het archief van de Directie Bedrijfsstructurele Aangelegenheden, (1973) 1976-1984
Nationaal Archief, Den Haag
Directie Bedrijfsstructurele Aangelegenheden
BSA
1973-1984
merendeel 1976-1984
L68
7 meter; 314 inventarisnummers.
Normale geschreven, getypte en gedrukte documenten, geen bijzondere handschriften.
Nationaal Archief, Den Haag
Directie Bedrijfsstructurele Aangelegenheden, 1976 - 1984
Landelijke Raad voor de Bedrijfsontwikkeling in de Landbouw, 1976 - 1984
Het archief bevat de archiefbescheiden gevormd door de Directie Bedrijfsstructurele Aangelegenheden, bestaande uit notulen, jaar verslagen en goedkeuringen van bestuursbesluiten van proefstations, en archiefbescheiden van de Landelijke Raad voor de Bedrijfsotwikkeling in de Landbouw
Archiefvorming
Geschiedenis van de archiefvormer
De Directie Bedrijfsstructurele Aangelegenheden (BSA) werd ingesteld in 1976 en ressorteerde onder het Directoraat-Generaal Landbouw en Voedselvoorziening. In 1984 werd de Directie opgeheven. De Directie had als taak:
Coördinatie van vraagstukken
van economische aard aangaan de produktie van land- en tuinbouw
die betrekking hebben op de bedrijfsstructuur in de land- en tuinbouw; (zowel nationaal als in internationaal
Aangelegenheden betreffende
de arbeidsmarkt in de land- en tuinbouw.
het inkomensbeleid voor de land- en tuinbouw
het te voeren voorlichtingsbeleid, de uitvoering van de voorlichting en de coördinatie daarvan
de Landelijke Raad voor de Bedrijfsontwikkeling in de Landbouw, de Stichting Borgstellingsfonds voor de Landbouw, de Stichting Ontwikkelings- en Saneringsfonds voor de Landbouw en de Stichting tot Uitvoering van Landbouwmaatregelen.
financieringsaangelegenheden en de uitvoering van regelingen met betrekking tot de bedrijfsontwikkeling, voor zover deze aan de directie waren opgedragen
Het financieel-, materieel- en personeelsbeheer t.b.v. de Directie Akker- en Tuinbouw en de Directie Veehouderij en Zuivel, met name de daaronder ressorterende proefstations.
Onder de aangelegenheden betreffende de Stichting Ontwikkelings- en Saneringsfonds (O&S-fonds) viel ook de uitvoering van verschillende bijdrageregelingen van het O&S-fonds. Het O&S-fonds had namelijk geen eigen apparaat voor de uitvoering van haar regelingen, maar maakte daarvoor zoveel mogelijk gebruik van andere organisatieonderdelen van het ministerie, waaronder de Directie BSA. (Zie ook de inventaris van het archief van het Ontwikkelings- en Saneringsfonds, toegangsnr…..). Behalve voor algemene aangelegenheden betreffende de Landelijke Raad voor de Bedrijfsontwikkeling, droeg de Directie BSA ook zorg voor het secretariaat van de Landelijke Raad.
Onder deze directie ressorteerden:
De Provinciale Directie voor de Bedrijfsontwikkeling
Secretariaten voor de aangelegenheden betreffende de Organisatie voor Europese Samenwerking en Ontwikkeling (OESO), de Benelux, de General Agreement on Tariffs and Trade (GATT), de United nations Conference on trade and Development (UNCTAD) en de Europese Economische Gemeenschap (EEG).
De Landelijke Raad voor de Bedrijfsontwikkeling voor de Landbouw werd op 4 oktober 1968 ingesteld door de minister van Landbouw en Visserij bij beschikking J. 2558. De Raad heeft als taak zich in het bijzonder te beraden over de wijze waarop de activiteiten van de overheid en het georganiseerde bedrijfsleven op het terrein van de voorlichting en het praktijkonderzoek, de activiteiten van het Ontwikkelings- en Saneringsfonds voor de Landbouw en de activiteiten van het Borgstellingsfonds voor de Landbouw, zowel ieder voor zich als in hun onderlinge samenhang, een zo groot mogelijke bijdrage kunnen leveren aan de bedrijfsontwikkeling in de landbouw. Andere taken zijn het informeren van de minister van Landbouw en Visserij, organisaties uit het bedrijfsleven en de besturen van bovengenoemde fondsen, en het geven van richtlijnen aan de Provinciale Raden voor de Bedrijfsontwikkeling. De Raad is ingevolge de Aanpassingswet herziening adviesstelsel (Staatsblad 1997, 63) per 1 januari 1997 van zijn landelijke beleidsadviestaak ontheven.
Geschiedenis van het archiefbeheer
Het archief van de Directie Bedrijfsstructurele Aangelegenheden, (1973-)1976 -1984, bestond uit vier blokken:
Directie BSA, 1976 - 1979, (19,5 meter)
Directie BSA, 1980 - 1984, (14,125 meter)
Directie BSA, personeelsdossier SEV (Sociaal-Economische Voorlichters)/ ASV (Agrarisch-Sociale Voorlichters), 1927 - 1989, (3,25 meter)
Directie LASER Personeelsdossiers, ca 1927 - 1989 ( 0,25 meter)
In totaal 37,125 meter.
Van deze archiefblokken zijn geen dossierinventarissen aangetroffen. Wel bleken de dossiers te zijn geordend volgens de algemene archiefcode van het Ministerie van Landbouw en Visserij (die weer was afgeleid van de basisarchiefcode van de Vereniging van Nederlandse Gemeenten).
Het archief is tot de bewerking door de Centrale Archief Selectiedienst in opslag geweest in de archiefbewaarplaats van het Ministerie van Landbouw, Natuur en Voedselvoorziening.
De verwerving van het archief
Het archief is in 2016 door Ministerie van Landbouw, Natuur en Voedselkwaliteit overgebracht naar het Nationaal Archief, krachtens artikel 12 van de Archiefwet 1995
Inhoud en structuur van het archief
2.11
Inhoud
Het archief bevat de archiefbescheiden gevormd door de Directie Bedrijfsstructurele Aangelegenheden, bestaande uit notulen, jaarverslagen en goedkeuringen van bestuursbesluiten van proefstations, en archiefbescheiden van de Landelijke Raad voor de Bedrijfsontwikkeling in de Landbouw.
Selectie en vernietiging
Bij de selectie van de archiefbescheiden van de Directie Bedrijfsstructurele Aangelegenheden, 1976 - 1984 is gebruik gemaakt van de volgende vastgestelde selectielijsten:
Selectielijst voor de neerslag van de handelingen van de minister van Landbouw, Natuur en Voedselkwaliteit en de onder hem ressorterende actoren op het beleidsterrein Organisatie van de Rijksoverheid over de periode 1945 - 1999, gepubliceerd in de Staatscourant d.d. 16 december 2005, nr. 245 / p. 25 en geactualiseerd in de Staatscourant d.d. 14 juni 2007, nr. 112 / p. 10
Selectielijst voor de neerslag van de handelingen van de minister van Landbouw, Natuur en Voedselkwaliteit en de onder hem ressorterende actoren op het beleidsterrein Landbouwstructuurbeleid over de periode vanaf 1945, gepubliceerd in de Staatscourant d.d. 27 maart 2008, nr. 60 / p. 25
Selectielijst voor de neerslag van de handelingen van de minister van Landbouw, Natuur en Voedselkwaliteit en de onder hem ressorterende actoren op het beleidsterrein Relatienotabeleid over de periode 1974 - 1998, gepubliceerd in de Staatscourant d.d. 28 februari 2006, nr. 42 / p. 15
Selectielijst voor de neerslag van de handelingen van de minister van Landbouw, Natuurbeheer en Visserij en de onder hem ressorterende actoren op het beleidsterrein Natuur- en Landschapsbeheer over de periode vanaf 1945, gepubliceerd in de Staatscourant d.d. 10 november 2000, nr. 219 / p. 8
Selectielijst voor de neerslag van de handelingen van de minister van Landbouw, Natuur en Voedselkwaliteit en de onder hem ressorterende actoren op het beleidsterrein Voorlichting van de Rijksoverheid, gepubliceerd in de Staatscourant d.d. 14 juni 2007, nr. 112 / p. 10
Selectielijst voor de neerslag van de handelingen van de minister van Landbouw, Natuurbeheer en Visserij en de onder hem ressorterende actoren op het deelbeleidsterrein Arbeidsvoorwaarden rijkspersoneel over de periode 1945 - 1996, gepubliceerd in de Staatscourant d.d. 16 oktober 2001, nr. 200 / p. 10, rekeninghoudend met de publicatie in de Staatscourant d.d. 20 november 2007, nr. 225 / p. 15, gerectificeerd in de Staatscourant d.d. 18 december 2007, nr. 245 / p. 26
Selectielijst voor de neerslag van de handelingen van de minister van Landbouw, Natuurbeheer en Visserij en de onder hem ressorterende actoren op het beleidsterrein Gezondheid en welzijn van dieren over de periode vanaf 1945, gepubliceerd in de Staatscourant d.d. 7 juli 2008, nr. 128 / p. 18
Selectielijst voor de neerslag van de handelingen van de minister van Landbouw, Natuurbeheer en Visserij en de onder hem ressorterende actoren op het beleidsterrein Openluchtrecreatie, gepubliceerd in de Staatscourant d.d. 3 augustus 1999, nr. 216 / p. 7
Selectielijst voor de neerslag van de handelingen van de minister van Landbouw, Natuur en Voedselkwaliteit en de onder hem ressorterende actoren op het beleidsterrein Landbouwkwaliteit en voedselveiligheid en kwaliteit uitgangsmateriaal en biotechnologie over de periode vanaf 1945, gepubliceerd in de Staatscourant d.d. 21 mei 2007, nr. 95 / p. 8
Selectielijst voor de neerslag van de handelingen van de minister van Landbouw, Natuur en Voedselkwaliteit en de onder hem ressorterende actoren op het beleidsterrein Buitenlandse Economische Betrekkingen vanaf 1945, gepubliceerd in de Staatscourant d.d.10 oktober 2006, nr. 197 / p. 10.
Selectielijst voor de neerslag van de handelingen van de minister van Landbouw, Natuur en Voedselkwaliteit en de onder hem ressorterende actoren op het beleidsterrein Rijksbegroting over de periode 1945 - 2000, gepubliceerd in de Staatscourant d.d. 31 maart 2005, nr, 62 / p. 34
Selectielijst voor de neerslag van de handelingen van de minister van Landbouw, Natuurbeheer en Visserij binnen het beleidsterrein Agrarisch Onderwijs over de periode 1945 - 1992, gepubliceerd in de Staatscourant d.d. 1999, nr. 22 / p. 5
Selectielijst voor de neerslag van de handelingen van de minister van Landbouw, Natuur en Voedselkwaliteit en de onder hem ressorterende actoren op het beleidsterrein Rijkshuisvesting over de periode vanaf 1945, gepubliceerd in de Staatscourant d.d. 26 juli 2007, nr. 142 / p. 6
Selectielijst voor de neerslag van de handelingen van de minister van Landbouw, Natuur en Voedselkwaliteit en de onder hem ressorterende actoren op het beleidsterrein Gewasbescherming over de periode vanaf 1945, gepubliceerd in de Staatscourant d.d. 11 december 2006, nr. 241 / p. 12
Selectielijst voor de neerslag van de handelingen van de minister van Landbouw, Natuurbeheer en Visserij als vakminister en de onder hem als vakminister ressorterende actoren op het deelbeleidsterrein arbeidsverhoudingen bij de overheid over de periode 1945 - 1995 (1997), gepubliceerd in de Staatscourant d.d. 16 oktober 2001, nr. 200 / p. 10, rekening houdend met de publicatie in de Staatscourant d.d. 20 november 2007, nr. 225 / p. 15, gerectificeerd in de Staatscourant d.d. 18 december 2007, nr. 245
Selectielijst voor de neerslag van de handelingen van de minister van Landbouw, Natuurbeheer en Visserij als vakminister en de onder hem als vakminister ressorterende actoren op het deelbeleidsterrein Formatiebeleid, arbeidsmarktbeleid en personeelsontwikkeling en mobiliteit over de periode 1945 - 1996, gepubliceerd in de Staatscourant d.d. 17 oktober 2001, nr. 201 / p. 10, rekeninghoudend met de publicatie in de Staatscourant d.d. 20 november 2007, 225 / p. 15, gerectificeerd in de Staatscourant d.d. 18 december 2007, nr. 245
Selectielijst voor de neerslag van de handelingen van de minister van Landbouw, Natuurbeheer en Visserij als vakminister en de onder hem ressorterende actoren op het deelbeleidsterrein arbeidsomstandigheden bioj de overheid over de periode 1945 - 1996, gepubliceerd in de Staatscourant d.d. 20 november 2007, nr. 225 / p. 15, gerectificeerd in de Staatscourant d.d. 18 december 2007, nr. 245
Selectielijst voor de neerslag van de handelingen van de minister van Landbouw, Natuurbeheer en Visserij als vakminister en de onder hem ressorterende actoren op het deelbeleidsterrein personeelsinformatievoorziening en -administratie over de periode 1945 - 1996, gepubliceerd in de Staatscourant d.d. 17 oktober 2001, nr. 201 / p. 10, rekeninghoudend met de publicatie in de Staatscourant d.d. 20 november 2007, nr. 225 / p. 15, gerectificeerd in de Staatscourant d.d. 18 december 2007, nr. 245
Selectielijst voor de neerslag van de handelingen van de minister van Landbouw, Natuur en Voedselkwaliteit en de onder hem ressorterende actoren op het beleidsterrein Sociale Voorzieningen over de periode 1940 - 2004, gepubliceerd in de Staatscourant d.d. 11 april 2006, nr. 72 / p. 13
Selectielijst voor de neerslag van de handelingen van de minister van Landbouw, Natuur en Voedselkwaliteit en de onder ressorterende actoren op het beleidsterrein Overheidsinformatievoorziening over de periode 1945 - 1999, gepubliceerd in de Staatscourant d.d. 20 oktober 2003, nr. 202 / p. 12
Selectielijst voor de neerslag van de handelingen van de minister van Landbouw, Natuurbeheer en Visserij en de onder hem ressorterende actoren op het beleidsterrein Mestbeleid over de periode vanaf 1945, gepubliceerd in de Staatscourant d.d. 17 januari 2002, nr. 12 / p. 16
Selectielijst voor de neerslag van de handelingen van de minister van Landbouw, Natuur en Voedselkwaliteit en de onder hem ressorterende actoren op het beleidsterrein Exportbevordering nationaal ondernemen en samenwerking over de periode vanaf 1945, gepubliceerd in de Staatscourant d.d. 9 oktober 2006, nr. 196 / p. 17
Basisselectiedocument voor de minister van Landbouw, Natuur en Voedselkwaliteit en de onder hem ressorterende actoren op het deelbeleidsterrein van personeelszaken, t.w. het personeelsdossier, gepubliceerd in de Staatscourant d.d. 20 november 2007, nr. 225 / p. 15, rekeninghoudend met de geplaatste rectificatie in de Staatscourant d.d. 18 december 2007, nr. 245
Aanvullingen
Geen tekst
Ordening van het archief
Bij het ordenen van dit archief is vastgehouden aan de ordening volgens de algemene archiefcode van het Ministerie van Landbouw en Visserij.
Aanwijzingen voor de gebruiker
Openbaarheidsbeperkingen
Geen tekst
Het archief is eigendom van de Staat der Nederlanden
Materiële beperkingen
Het archief kent geen beperkingen voor het raadplegen van de stukken als gevolg van de materiële staat.
Andere toegang
Voor dit archief is geen andere toegang beschikbaar.
Aanvraaginstructie
Openbare archiefstukken kunnen online worden aangevraagd en gereserveerd. U kunt dit ook via de terminals in de studiezaal van het Nationaal Archief doen. Om te kunnen reserveren dient u de volgende stappen te volgen:
U maakt een profiel aan op www.gahetna.nl, en logt vervolgens in
Via de archiefinventaris (alleen de beschrijvingen met rode nummers) selecteert u het gewenste archiefstuk door op de knop 'Reserveren' te klikken
In het volgende scherm geeft u aan op welke dag u het archiefstuk wilt inzien
Indien u zich bevindt in de studiezaal en een tafelnummer heeft ontvangen kunt u dit nummer vermelden. Als u geen tafelnummer heeft kunt u tafelnummer 777 laten staan
Vervolgens bevestigt u uw reservering door deze te versturen.
Verwant materiaal
Bewaarplaats van originelen
Geen tekst
Beschikbaarheid van kopieën
Uit dit archief zijn geen kopiëen op een alternatieve drager als microfilm, microfiche of in digitale vorm beschikbaar.
Afgescheiden archiefmateriaal
Uit dit archief zijn geen bescheiden afgescheiden
Verwante archieven
Inventaris van het archief van het Ontwikkelings- en Saneringsfonds, toegangsnr. 2.11.104.
Inventaris van het archief Borgstellingsfonds, toegangsnr. 2.11.102
Beschrijving van de series en archiefbestanddelen
- Directie Bedrijfsstructurele Aangelegenheden (BSA), A
  - Organisatie, 07
    - Publiciteit en voorlichting, 07.353.3
      Nota bene: Zie ook 1.823.11.3 Landbouwvoorlichting
      - Stukken betreffende het opstellen van lezingen voor de minister, de plaatsvervangend directeur-generaal Landbouw en Voedselvoorziening en de directeur Bureau Coördinatie Beleidsontwikkeling, 1976 - 1978; 1; 1 omslag
        046.10-0204-01 Minister van Landbouw, Natuur en Voedselkwaliteit
    - Automatisering, 07.355.52
      - Agenda's, vergaderstukken en notulen van de Stuurgroep Automatisering/Commissie Regelingen en Beheer/Coördinatiegroep Automatisering, 1979 - 1984; 2-4; 1 1 omslag en 2 1 pak
        Nota bene: In juni 1980 werd de naam van de Stuurgroep gewijzigd in Commissie Regelingen en Beheer. Deze commissie werd in november 1982 opgeheven. De taken werden overgenomen door de Coördinatiegroep Automatisering
        - 1979 sep. - 1980 apr., 2; 1 omslag
        - 1980 juni - 1983 juni, 3; 1 pak
        - 1983 aug. - 1984 feb., 4; 1 pak
      - Agenda's, vergaderstukken en notulen van de Stuurgroep Automatisering BSA, 1980 - 1981; 5-6; 1 1 omslag en 1 1 pak
        - 1980 sep. - 1981 mrt., 5; 1 omslag
        - 1981 apr. - dec., 6; 1 pak
      - Stukken betreffende het instellen van diverse werkgroepen door de Stuurgroep Automatisering BSA, 1980 - 1982; 7; 1 pak
        158.1-0006-01 Minister van Landbouw, Natuur en Voedselkwaliteit
      - Nota van de Commissie Begeleidingssystemen in Land- en Tuinbouw, opgesteld door de Directie BSA, 1981; 8; 1 deel
        Nota bene: Het betreft een kopie
      - Stukken betreffende het instellen en verslagleggen van de Werkgroep "Informatieoverdracht in de Melkveehouderij", 1982 - 1983; 9; 1 omslag
      - Agenda's, vergaderstukken en notulen van de Commissie Videotekst, 1982 - 1984; 10-12; 1 1 omslag en 2 1 pak
        - 1e - 5e vergadering 1982 juni - 1983 mrt., 10; 1 pak
        - 6e - 8e vergadering 1983 mei - dec., 11; 1 pak
        - 9e vergadering 1984 feb., 12; 1 omslag
      - Agenda's, vergaderstukken en notulen van de Werkgroep Begeleidingssystemen, 1983; 13-14; 1 1 omslag en 1 1 pak
        - 1983 jan. - mrt., 13; 1 omslag
        - 1983 apr. - juni, 14; 1 pak
      - Agenda en notulen van de vergadering van de Centrale Automatiseringscommissie gehouden op 20 januari 1984, 1983 - 1984; 15; 1 omslag
      - Agenda's, vergaderstukken en notulen van de Werkgroep Externe Administratieve Integratie, 1983 - 1984; 16; 1 omslag
    - Organisatieonderdelen, 07.55
      - Stukken betreffende het instellen en verslagleggen van verschillende werkgroepen inzake de aanpassing van de structuur van de diensten voor de Bedrijfsontwikkeling, 1976; 17; 1 omslag
        143.8-0128-01 Minister van Landbouw, Natuur en Voedselkwaliteit
      - Stukken betreffende het reorganiseren van de Provinciale Directies voor de Bedrijfsontwikkeling en de Landbouwvoorlichting, 1976 - 1979; 18; 1 omslag
        143.8-0133-01 Minister van Landbouw, Natuur en Voedselkwaliteit
      - Stukken betreffende het instellen en verslagleggen van de Werkgroep Integratie Bedrijfsontwikkeling en STULM (Stichting tot Uitvoering van Landbouwmaatregelen), 1978 - 1979; 19; 1 omslag
      - Stukken betreffende het beantwoorden van vragen van de Provinciale Raden voor de Bedrijfsontwikkeling in de Landbouw inzake de functie en samenstelling van de Provinciale Raden, 1983 - 1984; 20; 1 omslag
        158.1-0018-01 Minister van Landbouw, Natuur en Voedselkwaliteit
    - Vastlegging van de werkzaamheden, 07.77
      - Stukken betreffende het verslagleggen van de vergaderingen van de plaatsvervangend directeur-generaal Landbouw en Voedselvoorziening met de voorlichtingskundig ingenieurs, 1976 - 1979; 21; 1 omslag
      - Agenda's, vergaderstukken en notulen van de coördinatievergaderingen, 1976 - 1983; 22-44; 3 1 omslag en 20 1 pak
        Nota bene: Met hiaten
        - 1976 mrt. - apr., 22; 1 pak
        - 1976 mei - aug., 23; 1 pak
        - 1976 sep. - okt., 24; 1 pak
        - 1976 nov. - dec., 25; 1 pak
        - 1977 jan. - apr., 26; 1 pak
        - 1977 mei - dec., 27; 1 pak
        - 1978 jan. - juni, 28; 1 pak
        - 1978 juli - sep., 29; 1 pak
        - 1978 okt. - dec., 30; 1 pak
        - 1979 jan. - mrt., 31; 1 pak
        - 1979 apr. - juni, 32; 1 pak
        - 1979 juli - sep., 33; 1 pak
        - 1979 okt. - dec., 34; 1 omslag
        - 1980 jan. - feb., 35; 1 pak
        - 1980 mrt. - apr., 36; 1 pak
        - 1980 mei - aug., 37; 1 pak
        - 1980 sep. - nov., 38; 1 pak
        - 1981 apr. - juli, 39; 1 pak
        - 1981 okt. - dec., 40; 1 pak
        - 1982 jan. - feb., 41; 1 pak
        - 1982 mrt. - sep., 42; 1 omslag
        - 1983 feb. - juni, 43; 1 omslag
        - 1983 juli - okt., 44; 1 pak
      - Agenda's, vergaderstukken en notulen van de directeurenvergaderingen, 1976 - 1983; 45-55; 3 1 omslag en 8 1 pak
        Nota bene: Met hiaten. Bij de grote directeurenvergaderingen waren de directeur-generaal en alle directeuren van het Directoraat-Generaal Landbouw en Voedselvoorziening aanwezig en tevens de directeur van het Stafbureau, de directeur Juridische en Bedrijfsorganisatorische Zaken en de directeur Voorlichting en Externe Betrekkingen. Bij de kleine directeurvergaderingen waren alleen de directeur-generaal, de directeur Algemene Zaken, de directeur Verwerking en Afzet van Agrarische Produkten, de directeur Akkerbouw en Tuinbouw, de directeur Veehouderij en Zuivel, de directeur van de Veterinaire Dienst, de directeur Marktordeningsvraagstukken en de directeur Internationale Economische Aangelegenheden aanwezig en tevens de directeur Juridische en Bedrijfsorganisatorische Zaken en de directeur Voorlichting en Externe Betrekkingen.
        - Grote en kleine directeurenvergaderingen 1976 - 1982, 45-49
          - 1976 nov. - 1977 dec., 45; 1 pak
          - 1978 jan. - dec., 46; 1 pak
          - 1981 jan. - juli, 47; 1 pak
          - 1981 aug. - dec., 48; 1 pak
          - 1982 jan. - apr., 49; 1 omslag
        - Grote directeurenvergaderingen 1979 - 1983, 50-51
          - 1979 jan. - 1980 mei, 50; 1 omslag
          - 1983 jan. - mei, 51; 1 omslag
        - Kleine directeurenvergaderingen 1979 - 1983, 52-55
          - 1979 jan. - dec., 52; 1 pak
          - 1980 jan. - mei, 53; 1 pak
          - 1983 jan. - mrt., 54; 1 pak
          - 1983 apr. - dec., 55; 1 pak
      - Agenda's, vergaderstukken en notulen van de vergaderingen van de plaatsvervangend directeur-generaal Landbouw en Voedselvoorziening met de hoofdingenieurs-directeuren voor de Bedrijfsontwikkeling, 1976 - 1983; 56-77; 22 1 pak
        - 1e - 2e vergadering 1976 mrt. - apr., 56; 1 pak
        - 3e - 6e vergadering 1976 mei - aug., 57; 1 pak
        - 7e - 11e vergadering 1976 sep. - dec., 58; 1 pak
        - 12e vergadering 1977 jan., 59; 1 pak
        - 13e - 16e vergadering 1977 mrt. - juni, 60; 1 pak
        - 17e - 20e vergadering 1977 sep. - dec., 61; 1 pak
        - 21e - 23e vergadering 1978 jan. - mrt., 62; 1 pak
        - 24e - 26e vergadering 1978 apr. - juni, 63; 1 pak
        - 27e - 30e vergadering 1978 sep. - dec., 64; 1 pak
        - 31e - 33e vergadering 1979 jan. - mrt., 65; 1 pak
        - 34e - 36e vergadering 1979 apr. - juni, 66; 1 pak
        - 37e - 40e vergadering 1979 sep. - dec., 67; 1 pak
        - 41e - 44e vergadering 1980 jan. - apr., 68; 1 pak
        - 45e - 47e vergadering 1980 mei - sep., 69; 1 pak
        - 48e - 50e vergadering 1980 okt. - dec., 70; 1 pak
        - 51e - 54e vergadering 1981 jan. - apr., 71; 1 pak
        - 55e - 56e vergadering 1981 mei - juni, 72; 1 pak
        - 57e - 60e vergadering 1981 sep. - dec., 73; 1 pak
        - 61e - 63e vergadering 1982 jan. - mrt., 74; 1 pak
        - 64e - 70e vergadering 1982 apr.- dec., 75; 1 pak
        - 71e - 74e vergadering 1983 jan. - apr., 76; 1 pak
        - 75e - 80e vergadering 1983 mei - dec., 77; 1 pak
      - Stukken betreffende het organiseren van een jaarlijkse studieconferentie van de hoofdingenieurs-directeuren voor de Bedrijfsontwikkeling, 1976 - 1983; 78-84; 3 1 omslag en 4 1 pak
        143.8-0337-01 Minister van Landbouw, Natuur en Voedselkwaliteit
        158.1-0001-01 Minister van Landbouw, Natuur en Voedselkwaliteit
        - 1976 okt. 6, 7 en 8, 78; 1 pak
        - 1977 okt. 5, 6 en 7, 79; 1 pak
        - 1978 okt. 4, 5 en 6, 80; 1 pak
        - 1980 mei 7, 8 en 9, 81; 1 omslag
        - 1981 apr. 9 en 10, 82; 1 omslag
        - 1982 mei 12 en 13, 83; 1 omslag
        - 1983 apr. 26 en 27, 84; 1 pak
      - Agenda's, vergaderstukken en notulen van de bijeenkomsten van de structuuringenieurs bij de Provinciale Directies voor de Bedrijfsontwikkeling met het Bureau Coördinatie Beleidsontwikkelingen, 1977 - 1984; 85-95; 11 1 pak